臺灣屏東地方法院刑事判決
111年度訴字第476號
公  訴  人  臺灣屏東地方檢察署檢察官
被      告  李其川




上列被告因違反槍砲彈藥刀械管制條例案件，經檢察官提起公訴
（110年度偵字第6891、10125號），被告於準備程序就被訴事實
為有罪之陳述，經本院合議庭裁定由受命法官獨任行簡式審判程
序，判決如下：
    主  文
李其川犯非法持有槍砲之主要組成零件罪，處有期徒刑拾月，併
科罰金新臺幣貳萬元，罰金如易服勞役，以新臺幣壹仟元折算壹
日。扣案如附表編號一至二所示之物均沒收。   
    事  實
一、李其川明知已貫通之金屬槍管為槍砲彈藥刀械管制條例列管
    之槍枝主要組成零件、炸藥亦屬於彈藥主要組成零件，均係
    槍砲彈藥刀械管制條例所列管之違禁物品，非經中央主管機
    關許可不得持有，竟基於未經許可持有彈藥主要組成零件、
    槍砲主要組成零件之犯意，於民國110年7月6日上午10時15
    分前之某日某時許，在不詳地點，以不詳方式取得如附表編
    號一至二所示屬於槍砲、彈藥主要組成零件之已貫通金屬槍
    管1支及雙基發射火藥1包(淨重0.51公克，成分詳如附表編
    號二備註欄所示）而持有之。嗣經警於110年7月6日上午10
    時15分許，持本院核發之搜索票前往李其川位於屏東縣○○鄉
    ○○路00○0號之住處執行搜索，當場扣得如附表編號一至二所
    示之物，始循線查悉上情。
二、案經高雄市政府警察局刑事警察大隊報告臺灣屏東地方檢察
    署檢察官偵查後起訴。
    理  由
一、被告李其川所犯者，非為死刑、無期徒刑、最輕本刑為3年
    以上有期徒刑之罪，亦非高等法院管轄第一審案件，其於準
    備程序進行中，就被訴事實為有罪之陳述（見本院卷第74頁
    ），經依法告知其簡式審判程序之旨，並聽取當事人之意見
    後，合議庭爰依刑事訴訟法第273條之1第1項之規定，裁定
    進行簡式審判程序。且依刑事訴訟法第273條之2規定，不受
    同法第159條第1項、第161條之2、第161條之3、第163條之1
    及第164條至第170條所規定證據能力認定及調查方式之限制
    ，合先敘明。
二、上揭犯罪事實，業據被告於警詢、本院準備程序及審理程序
    中均坦承不諱（見偵6891號卷第14頁，本院卷第74、82、86
    頁），並有本院110年聲搜字第407號搜索票、高雄市政府警
    察局刑事警察大隊搜索扣押筆錄、扣押物品目錄表、扣押物
    品收據、內政部警政署刑事警察局110年8月10日刑鑑字第11
    00077810號鑑定書、內政部警政署110年8月6日刑鑑字第110
    0074643號鑑定書、內政部110年8月26日內授警字第1100872
    220號函及扣案物照片等件在卷可查（見偵6891號卷第41至4
    9、161至164、243頁，偵10125號卷第99至101頁），及扣案
    如附表編號一至二所示之物可佐；又依上開內政部警政署鑑
    定書及內政部函文所示，如附表編號一所示之金屬槍管確為
    槍枝主要組成零件；如附表編號二所示之物確實係雙基發射
    火藥。綜上，足認被告自白與事實相符，是本案事證明確，
    被告所為足堪認定，應予依法論科。　　
三、論罪科刑：
　㈠核被告所為，係犯槍砲彈藥刀械管制條例第13條第4 項之未
    經許可持有槍砲主要組成零件罪及未經許可持有彈藥主要組
    成零件罪。
　㈡被告基於單一非法持有槍砲、彈藥之主要組成零件之犯意，
    自110年7月6日上午10時15分前之某日某時起，至前揭時間
    為警查獲時止，非法持有上揭槍砲、彈藥之主要組成零件之
    行為，為繼續犯，應各論以一罪。被告同時地持有本案槍砲
    之主要組成零件、彈藥之主要組成零件，因係二種以上不相
    同種類客體，屬於以一行為同時觸犯非法持有槍砲之主要組
    成零件罪、非法持有彈藥之主要組成零件罪，為想像競合犯
    ，應依刑法第55條規定，從一重之非法持有槍砲之主要組成
    零件罪處斷。
　㈢按被告構成累犯之事實及應加重其刑之事項，均應由檢察官
    主張並具體指出證明之方法後，經法院踐行調查、辯論程序
    ，方得作為論以累犯及是否加重其刑之裁判基礎（最高法院
    110年度台上字第5660號判決意旨參照）。經查，公訴意旨
    並未指出本案是否有累犯加重之事實，或循此就裁量加重之
    依據，依刑事訴訟法第161條第1項規定，具體指出證明方法
    ，依上開判決意旨，本院無以判斷或調查、審認，然既被告
    如臺灣高等法院被告前案紀錄表所示之前案執行紀錄（見本
    院卷第95至122頁），屬刑法第57條所列得資為量刑因子之
    判斷因素，故本院於量刑評價時，仍應將其前案紀錄作為量
    刑審酌因素加以論列（詳後述）。　
　㈣爰以行為人之責任為基礎，審酌被告前於109年間，已有因違
    反槍砲彈藥刀械管制條例案件，經檢察官偵查起訴之紀錄，
    有臺灣高等法院被告前案紀錄表1 份附卷可參（見本院卷第
    108至111頁），知悉已貫通之金屬槍管及雙基發射火藥為槍
    砲彈藥刀械管制條例列管之槍砲、彈藥主要組成零件，非經
    許可不得持有，竟仍持有如附表編號一至二所示之已貫通之
    金屬槍管1 支及雙基發射火藥1包，對於他人生命、身體安
    全及社會治安造成潛在危險，所為實有不該。惟兼衡被告犯
    後尚知坦承犯行，犯罪後態度尚可，本件尚無證據證明其曾
    持本案物品從事其他不法行為，復考量其犯罪之動機、目的
    、手段、其持有本案物品之期間、數量，並考量其審理中所
    自承高中畢業之智識程度、從事水電業、已婚無子之家庭生
    活狀況（見本院卷第87頁），及依相關臺灣高等法院被告前
    案紀錄表可知之品行等一切情狀，量處如主文所示之刑，並
    諭知罰金如易服勞役之折算標準。
四、沒收：
　㈠扣案如附表編號一、二所示之金屬槍管1支、雙基發射火藥1
    包等物，屬公告之槍砲、彈藥主要組成零件等情，業如前述
    ，均足認為違禁物，應均依刑法第38條第1項之規定，不問
    屬於被告與否，均予宣告沒收之。
　㈡至扣案如附表編號五、六所示之模擬槍1支及子彈2顆，經鑑
    驗後認無殺傷力；如附表編號三、四所示之物，亦經認定均
    非屬公告之槍砲、彈藥主要組成零件等情，有高雄市政府警
    察局槍枝初步檢視報告表、内政部警政署刑事警察局110 年
    8月10 日刑鑑字第1100077810號鑑定書、內政部111年2月9
    日內授警字第1110870734號函文及111年5月20日內授警字第
    1110871879號函文各1 份附卷可考（見偵6891號卷第67至81
    、161、223、251頁），堪認均非屬違禁物，尚無從依法宣
    告沒收，附此敘明。
　㈢另扣案如附表編號七至十五所示之物均與本案無關，審酌該
    等物品均非屬違禁物，而卷內亦查無實證足認前揭物品確與
    本案相關，爰不予宣告沒收，附此敘明。　　　　
據上論斷，應依刑事訴訟法第273條之1第1項、第299條第1項前
段，判決如主文。　　
本案經檢察官葉幸眞提起公訴，檢察官王雪鴻到庭執行職務。
中　　華　　民　　國　　111 　年　　10　　月　　31　　日
                  刑事第二庭    法  官  張瑞德
以上正本證明與原本無異。
如不服本判決應於收受判決後20日內向本院提出上訴書狀，並應
敘述具體理由；其未敘述上訴理由者，應於上訴期間屆滿後20日
內向本院補提理由書（均須按他造當事人之人數附繕本）「切勿
逕送上級法院」。
中　　華　　民　　國　　111 　年　　11　　月　　2 　　日
                                書記官  李佩玲
　　　　　　　　　　　　　　　　
附表：
編號 扣案物名稱 數量 備註（鑑定結果） 一 金屬槍管 1支 認係已貫通之金屬（可供組成具殺傷力槍枝使用），且屬內政部公告之槍砲主要組成零件。 二 雙基發射火藥 1包 經檢視為暗紅褐色片狀及黃灰色顆粒；淨重0.51公克，取0.28公克用罄，餘0.23公克，經送驗檢出硝化甘油、碳化纖維等成分，認係雙基發射火藥。 三 底火蓋 2個 口徑12GAUGE制式散彈彈殼基座（含底火皿）。非屬內政部公告之彈藥主要組成零件。 四 槍枝零組件 1包 分係金屬槍機（含塑膠撞針）、金屬撞針、撞針簧及撞針固定螺絲。非屬內政部公告之槍砲主要零件。 五 子彈 2顆 均係非制式子彈，由金屬彈殼組合直徑約9.0mm金屬彈頭而成，採樣1顆試射，雖可擊發，惟發射動能不足，認不具殺傷力。 六 模擬槍 2支 經初步檢視後無殺傷力。 七 擦槍工具 1組 與本案無關。 八 甲基安非他命 4包  九 不明白色粉末 1包  十 電子磅秤 1台  十一 甲基安非他命 9包  十二 夾鏈袋 1包  十三 玻璃球 1個  十四 IPHONE手機（含門號0000000000號SIM卡1枚） 1支  十五 IPHONE手機（含門號0000000000號SIM卡1枚） 1支